【裁判字號】    97,訴,744
【裁判日期】    970711
【裁判案由】    毒品危害防制條例
【裁判全文】
臺灣高雄地方法院刑事判決               97年度訴字第744號
公  訴  人  臺灣高雄地方法院檢察署檢察官
被      告  甲○
                    現於臺灣高雄看守所羈押中
上列被告因違反毒品危害防制條例案件，經檢察官提起公訴（96
年度毒偵字第10429 號），本院改行簡式審判程序，判決如下：
    主  文
甲○施用第一級毒品，累犯，處有期徒刑拾月。
    事  實
一、甲○前於民國87年間因施用毒品案件，經本院以87年度毒聲
    字第1437號裁定送觀察勒戒後，因認有繼續施用毒品之傾向
    ，又以87年度毒聲字第4116號裁定送強制戒治，嗣於88年5
    月4 日因停止處分出所，嗣因停止戒治期間，違反保護管束
    應遵守事項情節重大，經本院以88年度毒聲字第4654號撤銷
    停止戒治處分，入監戒治後，於89年8 月1 日執行完畢釋放
    出所；又於90年3 月至91年11月18日止，再犯施用毒品案件
    ，經檢察官提起公訴，本院以92年度訴字第1118號判處有期
    徒刑10月確定，於93年10月27日因縮刑期滿執行完畢；復於
    94年3 月29日回溯96小時內之某時，再犯施用毒品案件，經
    檢察官提起公訴，本院以94年度訴字第2306號判處有期徒刑
    7 月確定，經與他罪接續執行後，於96年5 月16日因縮刑期
    滿執行完畢。詎猶不知戒除毒癮，復基於施用第一級毒品之
    犯意，於96年10月9 日上午某時，在其位於大寮鄉之友人家
    中，以將海洛因摻水置入針筒注射身體之方式，施用第一級
    毒品海洛因1 次。嗣於96年10月11日下午2 時30分許，在高
    雄縣仁武鄉○○路旁為警查獲，經警採取其尿液送驗，呈現
    海洛因代謝物嗎啡、可待因陽性反應，始查悉上情。
二、案經高雄縣政府警察局仁武分局報請臺灣高雄地方法院檢察
    署檢察官偵查起訴。
    理  由
一、本案被告甲○所犯係死刑、無期徒刑、最輕本刑為3 年以上
    有期徒刑以外之罪，其於準備程序中就被訴事實為有罪之陳
    述，經法官告知簡式審判程序之旨，並聽取公訴人及被告之
    意見後，經本院依刑事訴訟法第273 條之1 第1 項之規定，
    裁定由受命法官獨任進行簡式審判程序。又本案卷內之物證
    、書證等證據，依同法第273 條之2 規定，不受第159 條第
    1 項關於傳聞法則規定之限制，依法均有證據能力，合先敘
    明。
二、訊據被告對上揭犯罪事實坦承不諱，又被告遭查獲時所採集
    尿液經送驗結果，呈現海洛因代謝後之嗎啡、可待因陽性反
    應，此有載明被告尿液檢體編號之尿液採證檢驗對照表，及
    臺灣檢驗科技股份有限公司濫用藥物尿液檢驗報告各1 份在
    卷可稽（見警卷第5 、6 頁）。足見被告前開自白與事實相
    符，自得為認定其犯罪之依據。再被告前於87年間因施用毒
    品案件，經本院以87年度毒聲字第1437號裁定送觀察勒戒後
    ，因認有繼續施用毒品之傾向，又以87年度毒聲字第4116號
    裁定送強制戒治，嗣於88年5 月4 日因停止處分出所，嗣因
    停止戒治期間，違反保護管束應遵守事項情節重大，經本院
    以88年度毒聲字第4654號撤銷停止戒治處分，於89年8 月1
    日執行完畢釋放出所；又於90年3 月至91年11月18日止，再
    犯施用毒品案件，經檢察官提起公訴，本院以92年度訴字第
    1118號判處有期徒刑10月確定，於93年10月27日因縮刑期滿
    執行完畢；復於強制戒治執行完畢釋放後5 年內，即94年3
    月29日回溯96小時內之某時，再犯施用毒品案件，經檢察官
    提起公訴後，本院以94年度訴字第2306號判處有期徒刑7 月
    確定，經與被告所犯他罪接續執行後，於96年5 月16日因縮
    刑期滿執行完畢等情，有臺灣高等法院被告前案紀錄表1 份
    附卷可參。是以，被告前因施用毒品案件，於觀察、勒戒及
    強制戒治執行完畢後，於5 年內再犯施用毒品犯行，分別依
    法追訴、處罰後，再犯本案施用第一級毒品海洛因犯行，事
    證明確，被告犯行已經證明，應予依法論科。
三、按海洛因係毒品危害防制條例第2 條第2 項第1 款所稱之第
    一級毒品，不得持有、施用；次按因施用毒品而執行觀察勒
    戒或強制戒治完畢釋放後，倘於5 年內已再犯施用毒品罪，
    經依法追訴處罰後，縱其第3 次（或第3 次以上）再度施用
    毒品之時間，在初犯經觀察勒戒或強制戒治執行完畢釋放5
    年以後，仍應依毒品危害防制條例第10條之規定處罰（參見
    最高法院95年度第7 次刑事庭會議決議）。是核被告所為，
    係犯違反毒品危害防制條例第10條第1 項之施用第一級毒品
    罪。又被告前因違反毒品危害防制條例案件，經本院以94年
    度訴字第2306號判處有期徒刑7 月確定，經與被告所犯他罪
    接續執行後，於96年5 月15日縮刑期滿執行完畢等情，有臺
    灣高等法院被告前案紀錄表1 份在卷可證，其受有期徒刑執
    行完畢，5 年內故意再犯本案有期徒刑以上之罪，為累犯，
    應依法加重其刑。爰審酌被告前因違反毒品危害防制條例案
    件，經觀察、勒戒、強制戒治及入監執行完畢釋放後，仍未
    能徹底戒絕毒品，再犯本案施用第一級毒品罪，顯見其無戒
    毒悔改之意，惟念其施用毒品，乃戕害一己之身體健康，所
    為尚未害及他人，且於犯罪後坦承犯行，犯後態度尚佳等一
    切情狀，量處如主文所示之刑。
據上論斷，應依刑事訴訟法第299 條第1 項前段、第273 條之 1
第1 項、第284 條之1 ，毒品危害防制條例第10條第1 項，刑法
第11條前段、第47條第1 項，判決如主文。
本案經檢察官乙○○到庭執行職務。
中    華    民    國    97    年    7     月    11    日
                  刑事第十七庭  法  官  陳思帆
以上正本證明與原本無異。
如不服本判決，應於收受本判決後10日內向本院提出上訴書狀，
並應敘述具體理由，如未敘述上訴理由者，應於上訴期間屆滿後
20 日 內補提理由書狀於本院（均須按他造當事人之人數附繕本
）「切勿逕送上級法院」。
中    華    民    國    97    年     7    月    11    日
                                書記官  王高山
附錄本案論罪科刑之法條
毒品危害防制條例第10條
施用第一級毒品者，處6 月以上5 年以下有期徒刑。
施用第二級毒品者，處3 年以下有期徒刑。


司法院資訊處製作；財團法人民間司法改革基金會備份。
